最高法院刑事判決　　　　　　　　　 110年度台上字第5356號
上　訴　人　高國仁


選任辯護人　劉怡廷律師
上列上訴人因違反毒品危害防制條例案件，不服臺灣高等法院高
雄分院中華民國110年3月23日第二審判決（110年度上訴字第192
號，起訴案號：臺灣高雄地方檢察署108年度偵字第11067、1837
5號），提起上訴，本院判決如下：
    主  文
上訴駁回。
    理  由
一、按刑事訴訟法第377 條規定，上訴於第三審法院，非以判決
    違背法令為理由，不得為之。是提起第三審上訴，應以原判
    決違背法令為理由，係屬法定要件。如果上訴理由書狀並未
    依據卷內訴訟資料，具體指摘原判決不適用何種法則或如何
    適用不當，或所指摘原判決違法情事，顯與法律規定得為第
    三審上訴理由之違法情形，不相適合時，均應認其上訴為違
    背法律上之程式，予以駁回。
二、本件原審審理結果，認定上訴人高國仁有原判決引用第一審
    判決事實欄所記載之犯罪事實，因而維持第一審論處上訴人
    販賣第三級毒品、共同販賣第三級毒品各1 罪罪刑，及定應
    執行之刑，並諭知相關之沒收、追徵之判決，駁回其在第二
    審之上訴，已詳述調查、取捨證據之結果，及認定犯罪事實
    之心證理由。
三、上訴意旨略稱：
  ㈠原判決僅憑購毒者林政憲單一指述，或憑共同被告楊佳宜不
    利於上訴人之供述，均欠缺補強證據，且未賦予上訴人詰問
    權，即為上訴人有罪之認定，採證違法，有違詰問權之保障
    ，並有調查職權未盡之違法。
  ㈡原審量刑未逐一盤點刑法第57條所列各款之規定，有調查職
    責未盡及理由不備之違法。且原審量刑較諸事實審之其他案
    件為重，有違平等及罪責相當原則，並有適用法則不當之違
    法。
四、經查：
  ㈠證據之取捨與證據之證明力如何，均屬事實審法院得自由裁
    量、判斷之職權，苟其裁量、判斷，並不悖乎經驗法則或論
    理法則，且已於判決內論敘其何以作此判斷之心證理由者，
    即無違法可言。原判決依憑上訴人之自白，佐以證人即共犯
    楊佳宜、證人即購毒者林政憲、廖冠存之證詞，並參酌卷附
    毒品初步檢驗報告單、現場照片、手機通信內容截圖、照片
    及扣案手機、贓款、毒品咖啡包等證據資料，綜合判斷，因
    而認定上訴人確有上揭販賣第三級毒品2 罪行，已敘明其取
    捨證據及認定事實之心證理由，並說明上訴人之自白如何與
    上開證據互為補強證據，而非單憑購毒者林政憲或共同被告
    楊佳宜之說詞為據。所為論斷，係合乎推理之邏輯規則，尚
    非原審主觀之推測，揆之上開說明，自不能指為違法。上訴
    意旨無視於原判決此部分之論述，仍執原審單憑購毒者林政
    憲單一指述，或共同被告楊佳宜不利上訴人之供述，欠缺補
    強證據云云之陳詞，殊非依據卷證而為指摘，自與法律所規
    定得上訴第三審之理由不相適合。
  ㈡交互詰問權雖屬憲法所保障訴訟防禦權之一種，但此項權利
    並非不可捨棄，是若被告對於證人之審判外陳述逕認無訛，
    未聲請法院進行交互詰問程序，法院亦認無必要時，自毋庸
    踐行此無益之程序，不生剝奪被告訴訟防禦權之問題。且事
    實審法院得本於職權裁量之事項，綜合其他證據已可為事實
    之判斷者，非可認係應於審判期日調查之證據而未予調查之
    違法。原判決綜合上開證據，已足認定上訴人販賣第三級毒
    品罪行，事證已臻明確，且上訴人於原審審理期日稱承認第
    一審認定之犯罪事實；上訴人及其原審辯護人均稱對於第一
    審判決引用之證據均同意有證據能力；而審判長問：「尚有
    何證據請求調查？」上訴人及其原審辯護人均稱：「無」等
    語（見原審卷第102 、103、115頁），則原審未依職權再傳
    喚購毒者林政憲、共同被告楊佳宜實施交互詰問，為無益之
    調查，並非調查職責未盡，亦不生妨害上訴人詰問權之問題
    。上訴意旨任指原判決有妨害其詰問權及調查職責未盡之違
    法，亦非適法之第三審上訴理由。
  ㈢量刑輕重係屬事實審法院得依職權自由裁量之事項，倘未逾
    越法律所規定之範圍，又未違背罪刑相當原則，即不得任意
    指摘為違法。原判決以第一審審酌上訴人販賣毒品危害他人
    健康，嚴重破壞社會治安，惟念其犯後坦承犯行，販賣之數
    量及所獲之利益，並參酌其犯罪之動機、目的、手段、家庭
    生活、工作情況、智識程度等一切情狀，分別量處適度之刑
    ，並定其應執行刑，認為相當，而予以維持，已以行為人之
    責任為基礎，並斟酌刑法第57條各款所列情形而為量刑，既
    未逾法定刑度，又未濫用自由裁量之權限，即不得指為違法
    。上訴意旨指摘原審量刑不當，同非適法之第三審上訴理由
    。又本案與他案之犯罪情節本未盡相同，基於個案拘束之原
    則，自不得以他案之判決結果或量刑，執為原判決有何違背
    法令之論據，上訴意旨另執他案判決之量刑，指摘原判決量
    刑失重云云，亦難認係合法。
五、其餘之上訴意旨，徒就原審採證認事之職權行使，及原判決
    內明白論斷之事項，暨與原判決本旨無關之問題，仍持己見
    漫為指摘，並為單純事實之爭執，難認已符合首揭法定之第
    三審上訴要件。綜上，本件上訴違背法律上之程式，應予駁
    回。
據上論結，應依刑事訴訟法第395條前段，判決如主文。
中    華    民    國   110    年    11    月    11    日
                  刑事第三庭審判長法  官  徐  昌  錦  
                                  法  官  林  恆  吉  
                                  法  官  林  海  祥  
                                  法  官  江  翠  萍  
                                  法  官  周  政  達  
本件正本證明與原本無異
                                  書記官
中    華    民    國   110    年    11    月    15    日